【裁判字號】    95,聲再,30
【裁判日期】    950731
【裁判案由】    違反毒品危害防制條例
【裁判全文】
臺灣高等法院臺南分院刑事裁定          95年度聲再字第30號
  再審聲請人
  即受判決人  甲 ○ ○
上列聲請人因違反毒品危害防制條例案件，對於本院94年度上重
更(一)字第0249號中華民國94年12月22日確定判決（臺灣臺南地方
法院93年度重訴字第08號、臺灣臺南地方法院檢察署93年度營偵
字第408號），聲請再審，本院裁定如下：
    主  文
再審之聲請駁回。
    理  由
一、聲請人即受判決人甲○○聲請再審意旨略以：聲請人即受判
    決人甲○○被訴違反毒品危害防制條例案件，雖經臺灣高等
    法院臺南分院於民國（下同）九十四年十二月二十二日以九
    十四年度上重更(一)字第二四九號刑事判決（以下簡稱原確定
    判決）判處無期徒刑、褫奪公權終身，再經最高法院於九十
    五年二月二十三日以九十五年度台上字第九○九號刑事判決
    上訴駁回，致全案告判決確定，惟依刑事訴訟法第四百二十
    條第一項第六款（聲請人誤載為第四百二十條第六項）規定
    之再審事由，因原確定判決認聲請人於被查獲之初，在警檢
    偵查時供出本件毒品貨源，因而破獲本件毒品供應者張騰芳
    ，並認聲請人符合毒品危害防制條例第十七條之規定，得減
    輕其刑。且於原確定判決中，亦引用張騰芳被訴之臺灣高雄
    地方法院九十三年重訴字第一○八號違反毒品危害防制條例
    案件之審理筆錄，作為論斷聲請人有罪之證據之一；然張騰
    芳被訴案件，於九十四年十月十一日經臺灣高雄地方法院以
    九十三年重訴字第一○八號刑事判決，處有期徒刑十五年、
    褫奪公權十年之刑責；按依張騰芳有罪刑事判決書所載事實
    認定，張騰芳涉及自泰國走私運輸海洛因塊二十七塊（每塊
    淨重三百五十公克）及圓型海洛因塊八十八塊（共淨重二千
    七百五十三點三公克），並已將二十七塊海洛因磚分別販與
    甲○○、鄧銀山、謝慶河及陳元和等人，獲取不法利益千餘
    萬元等情觀之，張騰芳所涉自境外走私私運毒品入台販賣，
    販賣毒品數量、販與人數、所獲不法利益等犯行情節，明顯
    遠較聲請人嚴重；況且張騰芳係聲請人向檢警供出毒品來源
    因而破獲者，聲請人並因此獲原審認定符合得減輕其刑之條
    件；詎原確定判決於判決時未審酌張騰芳前已判決之刑責，
    而判處聲請人較張騰芳被判處之刑責為高的無期徒刑、褫奪
    公權終身之刑責，原確定判決顯有違反比例與平等之法律原
    則。是依臺灣高雄地方法院九十三年重訴字第一○八號判決
    文書，足認原審判決之不適法，謹就該項判決文書作為足認
    有輕於原判決所認罪名判決之新證據；請撤銷原確定判決，
    量處聲請人適當之刑責等語。
二、按聲請再審，由判決之原審法院管轄；而判決在第三審確定
    者，對於該判決聲請再審，除以第三審法院之推事有第四百
    二十條第五款情形為原因者外，應由第二審法院管轄之；刑
    事訴訟法第四百二十六條第一、第三項定有明文。本件聲請
    人被訴違反毒品危害防制條例案件，乃經本院以九十四年度
    上重更(一)字第二四九號刑事判決判處無期徒刑、褫奪公權終
    身；嗣經最高法院以九十五年度台上字第九○九號刑事判決
    駁回上訴確定；故聲請人就本院九十四年度上重更(一)字第二
    四九號確定判決，以有刑事訴訟法第四百二十條第一項第六
    款之事由，向本院聲請再審，程序上並無違誤，自仍應由第
    二審之本院管轄，合先敘明。
三、次按有罪之判決確定後，因發現確實之新證據，足認受有罪
    判決之人應受無罪、免訴、免刑或輕於原判決所認罪名之判
    決者，為受判決人之利益，得聲請再審，刑事訴訟法第四百
    二十條第一項第六款固定有明文。惟按刑事訴訟法第四百十
    三條（即現行法第四百二十條）第一項第六款所謂發見之新
    證據，係指該項證據，事實審法院於判決前因未經發見，不
    及調查斟酌，至其後始行發見者而言，若判決前已經當事人
    提出或聲請調查之證據，經原法院捨棄不採者，即非該條款
    所謂發見之新證據，不得據為聲請再審之原因（最高法院28
    年度抗字第08號判決參照）。再按所謂應受輕於原判決所認
    罪名之判決，係指應受較輕罪名之判決而言，至宣告刑之輕
    重，乃量刑問題，不在本款所謂罪名之內（最高法院56年度
    台抗字第0102號刑事判例意旨參照）。
四、經查：刑之量定乃法律賦予法院自由裁量之事項，倘於科刑
    時，已斟酌刑法第五十七條所列各款事項，未逾越法定刑度
    ，又未明顯違背正義，即難謂為違法。經本院核閱原確定判
    決所載，其確已審酌：聲請人甲○○犯後雖有悔意，配合供
    出上游，以利檢察官一網成擒，惟其出於營利意圖，販入海
    洛因磚前後十三塊，以第一次向張騰芳所購，每塊三百五十
    公克計算，數量多達四千五百多公克海洛因，經摻入糖粉分
    裝後，流入下游販賣及施用之數量恐高達五、六千公克，且
    其為警查獲時，尚持有多達二千九百一十八公克高純度海洛
    因，其為圖個人財富，罔顧他人死活，大量販賣海洛因賺取
    暴利，破壞社會善良風氣，危害國民身心健康甚鉅，為遏止
    販毒謀取暴利之劣行，爰量處無期徒刑，且依刑法第三十七
    條第一項之規定，宣告褫奪公權終身等語，究之應已審酌該
    案情節而妥為量刑。至於他案被告張騰芳部分，經核臺灣高
    雄地方法院九十三年度重訴字第一○八號刑事判決，係以：
    該案被告張騰芳本身為小兒麻痺患者，因身體上殘缺，其社
    會競爭力自無法與身體狀況正常之人相比，因經濟狀況欠佳
    而為本案犯行，在得知因其行為致不知情之吳彩蓮、陳碧芬
    為警逮捕，亦主動自泰國返台接受法律制裁，對於自己所為
    之犯行亦均坦白承認，若處以法定最輕本刑無期徒刑，仍屬
    過重，客觀上顯足以引起一般之同情，而依刑法第五十九條
    規定酌減其刑，且張騰芳素行良好並無前科紀錄，行為後亦
    坦承犯行等一切情狀，而量處該案被告張騰芳有期徒刑十五
    年，褫奪公權十年，有該刑事判決影本一份在卷可參（見本
    院卷第37頁），顯與聲請人此部分犯行之情節多有不同，自
    難謂原確定判決有何違法之情形。況刑事訴訟法第四百二十
    條第一項第六款規定所謂之「罪名」，本不包括個案量刑之
    問題，已如前述，是聲請人執臺灣高雄地方法院九十三年重
    訴字第一○八號刑事判決為證據，以原確定判決量刑過重為
    由，自不足採。從而，本件聲請人所舉上開再審事由，經核
    與刑事訴訟法第四百二十條第一項第六款規定之要件不相符
    ，亦即上開事由並未指明原審就何項證據有漏未審酌情形，
    是再審之聲請為無理由，應予駁回。
五、據上論斷，應依刑事訴訟法第四百三十四條第一項，裁定如
    主文。
中    華    民    國    95    年    7     月    31    日
                  刑事第三庭    審判長法  官  陳義仲
                                      法  官  宋明蒼
                                      法  官  張世展
以上正本證明與原本無異。
如不服本裁定，應於收受本裁定後五日內向本院提出抗告狀。
                                      書記官  魏芝雯
中    華    民    國    95    年    8     月    1     日


司法院資訊處製作；財團法人民間司法改革基金會備份。
